【裁判字號】    99,抗,214
【裁判日期】    990830
【裁判案由】    排除侵害
【裁判全文】
臺灣高等法院高雄分院民事裁定           99年度抗字第214號
抗  告  人  甲○○
相  對  人  行政院農業委員會林務局屏東林區管理處
法定代理人  乙○○
訴訟代理人  尤挹華律師
            郭正鵬律師
上列抗告人因與相對人間排除侵害事件，對於中華民國99年6 月
24日臺灣高雄地方法院98年度重訴字第239 號所為裁定，提起抗
告，本院裁定如下：
    主  文
原裁定關於核定訴訟標的價額部分廢棄。
抗告人與相對人間排除侵害事件，第二審訴訟標的價額核定為新
台幣壹拾肆萬玖仟貳佰伍拾伍元。
其餘抗告駁回。
抗告訴訟費用新台幣壹仟元由抗告人負擔。
    理  由
一、抗告意旨略以：伊之上訴聲明原為「原判決不利於上訴人部
    分廢棄」，惟今減縮上訴聲明為「原判決第二項部分廢棄」
    ，亦即對於原判決主文第一項命返還土地部分，伊撤回上訴
    ，僅就原判決主文第二項命按年給付不當得利新台幣（下同
    ）61,280元部分，予以上訴請求廢棄。然原審核定繳納第二
    審裁判費109,608 元，並非就變更後之上訴範圍所為核定，
    爰提起抗告請求廢棄原裁定等語。
二、經查：
  (一)抗告人與相對人間排除侵害事件，原審判命抗告人應將坐落
    高雄縣六龜鄉○○段第19地號如原判決附圖所示Ａ部分、面
    積38,300平方公尺之土地返還相對人，並應自民國97年3 月
    12日起至返還土地之日止，按年給付相對人61,280元，而駁
    回相對人其餘請求（相對人請求按年給付不當得利363,850
    元）。抗告人於上訴期間內之99年6 月9 日提起上訴，上訴
    聲明為「一原判決不利於上訴人部分廢棄。二上廢棄部分，
    被上訴人在第一審之訴駁回」。原審乃於99年6 月24日核定
    本件上訴利益為7,277,000 元（即返還土地部分為38,300㎡
    ×190 元=7,277,000元；按年給付不當得利部分，依民事訴
    訟法第77條之2 規定，不併算其價額），並裁定命抗告人於
    10日內補繳第二審裁判費109,608 元。嗣抗告人於99年6 月
    29日及30日具狀減縮及更正上訴聲明為「一原判決第二項部
    分廢棄。二上廢棄部分，被上訴人在第一審之訴駁回」，並
    表明撤回對原判決主文第一項命返還土地部分之上訴。
  (二)職是，原審依抗告人原上訴聲明之範圍核定如前所述之上訴
    利益並命補繳第二審裁判費，固非無見。惟抗告人於原審裁
    定命補繳裁判費後，既於10日之期限內具狀撤回返還土地部
    分之上訴，並減縮上訴聲明之範圍為按年給付不當得利部分
    ；且兩造於本院陳報其等已於99年8 月17日交還、受領原判
    決命為返還之土地，有點交紀錄附卷足稽。是則，抗告人上
    訴表示不服之金額僅為149,255 元【即自97年3 月12日起至
    99年8 月17日止按年以61,280元計，61,280元×（2+159/36
    5 ）=149,255，元以下四捨五入】。原審未重新核定第二審
    裁判費，自屬欠當。故本件抗告關於核定訴訟標的價額部分
    ，為有理由，應由本院將原裁定此部分廢棄，並核定如主文
    第二項所示；原審應就此部分另為妥適之處理。至抗告人併
    就原裁定命補繳裁判費部分提起抗告，依民事訴訟法第77條
    之1 第4 項規定，係於法不合，應予駁回。
三、據上論結，本件抗告為一部有理由，一部無理由，依民事訴
    訟法第492 條、第495 條之1 第1 項、第449 第1 項、第95
    條、第79條，裁定如主文。
中    華    民    國    99    年    8     月    30    日
                            民事第三庭
                                審判長法官  張國彬
                                法      官  鄭月霞
                                法      官  甯  馨
以上正本證明與原本無異。
本件不得再抗告。
中    華    民    國    99    年    8     月    31    日
                                書  記  官  熊惠津

司法院資訊處製作；財團法人民間司法改革基金會備份。
